【裁判字號】    97,易,374
【裁判日期】    970804
【裁判案由】    恐嚇
【裁判全文】
臺灣嘉義地方法院刑事判決        九十七年度易字第三七四號
公  訴  人  臺灣嘉義地方法院檢察署檢察官
被      告  甲○○
                    戒中）
上列被告因恐嚇案件，經檢察官提起公訴（九十七年度偵字第六
九號），本院判決如下：
    主  文
甲○○以加害生命、身體之事，恐嚇他人致生危害於安全，處有
期徒刑陸月，如易科罰金，以新臺幣壹仟元折算壹日。
    事  實
一、甲○○與王沛瑩因祭祀公業土地買賣糾紛，素有嫌隙，王沛
    瑩於民國九十六年十月二十七日下午五時三十分許，前往嘉
    義縣番路鄉○○村○○段嘉一五九線公路七公里處處理土地
    點交事宜，甲○○駕駛車牌號碼RT-七００七號自用小客車
    行經該處見狀，因心生不滿，竟基於恐嚇危害安全之犯意，
    駕駛上開車輛埋伏於該處附近鄰接嘉一五九線公路之產業道
    路，俟王沛瑩騎乘車牌號碼BU九五三三號重型機車循嘉一五
    九線公路經過時，甲○○即駕駛上開車輛高速從王沛瑩所騎
    機車旁邊經過，進而倒車作勢欲衝撞王沛瑩所騎機車，並同
    時揚言要王沛瑩去死，以此將加害生命、身體之事恐嚇王沛
    瑩，使王沛瑩心生畏懼，致生危害於生命、身體之安全。
二、案經王沛瑩訴請嘉義縣警察局中埔分局報告臺灣嘉義地方法
    院檢察署檢察官偵辦後起訴。
    理  由
壹、程序部分：
一、按被告以外之人於審判外之言詞或書面陳述，除法律有規定
    者外，不得作為證據。被告以外之人於偵查中向檢察官所為
    之陳述，除顯有不可信之情況者外，得為證據。被告以外之
    人於審判外之陳述，雖不符前四條之規定，而經當事人於審
    判程序同意作為證據，法院審酌該言詞陳述或書面陳述作成
    時之情況，認為適當者，亦得為證據。當事人、代理人或辯
    護人於法院調查證據時，知有第一百五十九條第一項不得為
    證據之情形，而未於言詞辯論終結前聲明異議者，視為有前
    項之同意，刑事訴訟法第一百五十九條第一項、第一百五十
    九條之一第二項、第一百五十九條之五分別定有明文。查證
    人王進成於警詢時之證詞，雖屬審判外之陳述，惟被告未於
    言詞辯論終結前聲明異議，視為同意其證詞作為證據，有證
    據能力，合先敘明。
二、再本件被告於言詞辯論終結前，對於電話通聯紀錄、車籍資
    料之證據能力，未為異議。而本件審理過程對該等證據資料
    ，亦經提示予被告確認並表示意見，該等證據復無顯不可信
    之情況，本院審酌採納該等證據，無礙被告於程序上之彈劾
    詰問權利，認前開證據合於刑事訴訟法第一百五十九條之四
    、之五規定，因而具備證據能力，合先敘明。
貳、實體部分：
一、訊據被告甲○○固坦承其於前開時間駕駛上開車輛行經該地
    ，並曾駕車自王沛瑩所騎機車旁邊經過，惟矢口否認有何恐
    嚇犯行，並於本院審理時辯稱：其僅是駕車經過該處恰巧碰
    見王沛瑩，並未駕車作勢衝撞恐嚇，亦未曾說過要王沛瑩去
    死的話云云。惟查，上揭事實業據證人即告訴人王沛瑩於本
    院審理時證述明確（見本院卷第二三至二七頁），被告雖矢
    口否認犯行，惟其於偵查中辯稱其當時人在臺南，未在嘉義
    云云，經檢察官調閱被告使用之門號0000000000
    號電話通聯紀錄比對（見臺灣嘉義地方法院檢察署九十七年
    度交查字第三三號卷第六八頁），確認被告當日發話地點在
    嘉義縣市，以此質問被告後，被告始坦承其確曾於前開時地
    駕車經過等語，惟其於本院審理時即改以前詞置辯，前後所
    辯已不相符，自難憑採，經核證人王沛瑩於本院審理時之證
    詞，已就發生時地及經過情形為清楚之證述，並能明確指出
    被告車輛顏色為紅色及車牌號碼末三碼數字為００七號，而
    與卷附車籍資料記載相符（見嘉義縣警察局中埔分局刑案偵
    查卷第一四頁），復審酌證人王進成於警詢時亦證稱王沛瑩
    曾說遭被告駕車衝撞恐嚇等語（見臺灣嘉義地方法院檢察署
    九十七年度偵字第六九號卷第一五頁），衡情，證人王沛瑩
    之證述，應非虛妄，而堪採信。本件事證明確，被告犯行堪
    以認定。
二、核被告所為，係犯刑法第三百零五條之恐嚇危害安全罪。爰
    審酌被告因土地買賣糾紛，心生不滿，竟以此種方式恐嚇告
    訴人，對告訴人生命、身體安全之危害非輕，且犯後飾詞狡
    辯，無悔改之意，本應予以重懲，惟念其智識程度不高，與
    告訴人嫌隙在前，民事糾紛尚待訴訟判斷等一切情狀，量處
    有期徒刑六月，並諭知易科罰金之折算標準。
據上論斷，應依刑事訴訟法第二百九十九條第一項前段，刑法第
三百零五條、第四十一條第一項前段，刑法施行法第一條之一第
一項、第二項前段，判決如主文。
本案經檢察官廖俊豪到庭執行職務。
中    華    民    國  九十七  年    八    月    四    日
                    刑事第二庭  法  官    陳正昇
上列正本證明與原本無異。
如不服本判決，應於判決送達後十日內向本院提出上訴狀，上訴
書狀依法應敘述具體理由，如未敘述具體理由者，應於上訴期間
屆滿後二十日內補提理由書於本院（均應附繕本）。告訴人或被
害人如對於本判決不服者，應具備理由請求檢察官上訴，其上訴
期間之計算係以檢察官收受判決正本之日期為準。
中    華    民    國  九十七  年    八    月    四    日
                                書記官    侯麗茹
附錄法條：
中華民國刑法第305條
（恐嚇危害安全罪）
以加害生命、身體、自由、名譽、財產之事，恐嚇他人致生危害
於安全者，處 2 年以下有期徒刑、拘役或 3 百元以下罰金。


司法院資訊處製作；財團法人民間司法改革基金會備份。
